【裁判字號】    90,交訴,5
【裁判日期】    900329
【裁判案由】    公共危險等
【裁判全文】
臺灣嘉義地方法院刑事判決                              九十年度交訴字第五號
    公  訴  人  臺灣嘉義地方法院檢察署檢察官
    被      告  甲○○
右列被告因公共危險等案件，經檢察官提起公訴（九十年度偵字第五號），本院判決
如左：
    主  文
甲○○駕駛動力交通工具肇事，致人死傷而逃逸，處有期徒刑陸月，如易科罰金，以
參佰元折算壹日。
其餘被訴部分公訴不受理。
    事  實
一、甲○○於民國八十九年十二月十日十八時三十五分許，駕駛車號Ｃ三－○五九六
    號自小貨車（起訴書誤載自用小客車），沿嘉義市○○路由西往東方向行駛，途
    經嘉義市○○路與吳鳳北路父岔路口處，原應注意車輛行經交岔路口，其行進、
    轉彎應遵守燈光號誌或交通警察之指示，而依當時情形又無不能注意之情事，卻
    疏未注意前揭路口之燈光號誌為紅燈，應暫時停車，嗣綠燈再通行，竟繼續行駛
    ，適有乙○○騎乘車號ＦＶ二－○二九號重型機車沿嘉義市○○○路由南向北方
    向行駛，致撞擊洪美所騎乘之機車，使乙○○受有顏面撕裂傷、鼻骨骨折等傷害
    （傷害部分業據乙○○撤回告訴，另為公訴不受理）。詎甲○○肇事，致乙○○
    受傷後，竟未為必要之救助，逕自駕駛原車繼續向東方向逃逸。嗣經路人劉醇海
    、林宗成目睹，由後跟蹤追躡甲○○，至嘉義市○○路與文化路口時，因甲○○
    行車方向為紅燈，且前方另有車輛擋住，方為劉醇海、林宗成攔下，並同劉醇海
    、林宗成回肇事路口。
二、案經乙○○訴由嘉義市警察局第二分局報由臺灣嘉義地方法院檢察署檢察官偵查
    起訴。
    理  由
甲、有罪部分：
  一、訊據被告甲○○固承認有於上開時、地駕駛自小貨車不慎撞擊被害人乙○○，
      致乙○○受傷之事實，惟否認肇事後逃逸犯行，辯稱：肇事後，其欲至垂楊路
      與文化路口再回轉去看乙○○，但已被劉醇海、林宗成攔下，並沒有要逃逸云
      云。惟查被告肇事後逃逸之事實，業經證人劉醇海於偵查中證稱：「我從吳鳳
      南路，是綠燈，當時甲○○走垂楊路，是紅燈；乙○○的行車方向是吳鳳南路
      要騎到吳鳳北路，當時乙○○是綠燈，會撞在一起是因為李偉華闖紅燈」，「
      （問：甲○○和乙○○發生車禍有沒有停下來？）沒有停車，當時我騎摩托車
      去追他，到垂楊路和文化路口，因當時是紅燈，有車子擋住他，才沒有開過去
      ，他開很快，加速要逃逸」等語（詳偵卷第十四頁背面）；及證人林宗成於審
      理中證稱：「當時我載我女兒要去坐車到高雄唸書，我看到被告撞到一部機車
      ，我和幾位年輕人從後面追去，大概經過二個紅綠燈才追到被告」等語（詳本
      院九十年二月十三日訊問筆錄）明確。被告上開所辯，係屬卸責之詞，不足採
      信。此外並有道路交通事故調查報告表一紙及交通事故現場照片九幀附卷可稽
      ，事證明確，被告犯行應堪認定。
  二、核被告所為，係犯刑法第一百八十五條之四駕駛動力交通工具肇事，致人於傷
      而逃逸罪。爰審酌被告疏於一時肇事致人受傷，竟不為救護畏罪逃離現場，及
      漠視交通安全及救護傷患危害，犯罪之手段，惟事後已與被害人達成民事和解
      ，賠償其損害等一切情狀，量處如主文所示之刑，並諭知易科罰金之折算標準
      。
乙、公訴不受理部分：
  一、公訴旨另以：被告甲○○於八十九年十二月十日十八時三十五分許，駕駛車號
      Ｃ三－○五九六號自小貨車，沿嘉義市○○路由西往東方向行駛，途經嘉義市
      ○○路與吳鳳北路父岔路口處，原應注意車輛行經交岔路口，其行進、轉彎應
      遵守燈光號誌或交通警察之指示，而依當時情形又無不能注意之情事，竟疏未
      注意前揭路口之燈光號誌為紅燈，應暫時停車，嗣綠燈再通行，仍繼續行駛，
      適有乙○○騎乘車號ＦＶ二－○二九號重型機車沿嘉義市○○○路由南向北方
      向行駛，致撞擊洪美所騎乘之機車，使乙○○受有顏面撕裂傷、鼻骨骨折等傷
      害，經被害人乙○○告訴，因認被告另涉有刑法第二百八十四條第一項前段過
      失傷害之罪嫌云云。
  二、按告訴乃論之罪，告訴人於第一審辯論終結前，得撤回告訴，又其告訴經撤回
      者，法院應諭知不受理之判決，刑事訴訟法第二百三十八條第一項，及第三百
      零三條第三款定有明文。本件被告因公共危險等案件，經檢察官提起公訴，認
      為犯刑法第二百八十四條第一項前段過失傷害罪，依同法第二百八十七條前段
      規定須告訴乃論，茲據告訴人於本院審理中，聲請撤回告訴，有撤回狀一紙附
      卷可稽，依照前開法條之規定，自應諭知為不受理判決。
丙、據上論斷，應依刑事訴訟法第二百九十九條第一項前段、第三百零三條第三款，
    刑法第一百八十五條之四、第四十一條第一項，罰金罰鍰提高標準條例第二條，
    判決如主文。
本案經檢察官林俊良到庭執行職務
中    華    民    國      九十      年      三      月        二十九    日
                                      臺灣嘉義地方法院刑事第三庭
                                          法  官  張  育  彰
右正本證明與原本無異。
如不服本判決，應於判決送達後十日內向本院提出上訴狀( 應附繕本 )。
中    華    民    國      九十      年      三      月        二十九    日
                                          書記官  馮  澤  文
附錄法條：刑法第一百八十五條之四
損壞或壅塞陸路、水路、橋樑或其他公眾往來之設備或以他法致生往來危險者，處五
年以下有期徒刑，拘役或五百元以下罰金。
因而致人於死者，處無期徒刑或七年以上有期徒刑；致重傷者，處三年以上、十年以
下有期徒刑。
第一項之未遂犯罰之。


司法院資訊處製作；財團法人民間司法改革基金會備份。
